臺灣高等法院臺南分院民事裁定
110年度抗字第65號
抗  告  人  高淑英  
相  對  人  劉嘉貞  
上列抗告人因與相對人間聲請停止執行事件，對於中華民國110
年3月12日臺灣臺南地方法院110年度聲字第47號所為裁定，提起
抗告，本院裁定如下： 
    主  文
抗告駁回。
抗告費用由抗告人負擔。
    理  由
一、抗告意旨略以：伊持原審法院109年度司拍字第162號拍賣抵
    押物裁定（下稱系爭拍賣抵押物裁定），向同院聲請拍賣相
    對人所有坐落臺南市○○區○○段0000○0地號土地（權利範圍10
    000分之209），及同段0000建號建物即門牌號碼臺南市○○區
    ○○路0段00號房屋（權利範圍全部），並經同院以109年度司
    執字第91213號執行事件（下稱系爭強制執行事件）受理在
    案。惟相對人否認向伊借款新台幣（下同）400萬元，雖其
    曾向原審相對人即債權人王續仁借款250萬元，亦已於原法
    院109年度司執字第99191號強制執行案件中清償完畢王續仁
    所設定之本件抵押權債務200萬元，王續仁不得將該筆債權
    聲明參與分配。是相對人就上開債權計600萬元提起債務人
    異議之訴，並聲請准予供擔保，停止系爭強制執行。原審雖
    認伊與王續仁請求債權金額600萬元（王續仁未提起抗告）
    ，按年息百分之5計算之遲延利息，此債務人異議之訴約需4
    年4個月審理期間而受有相當於利息損害130萬元等情，但未
    審酌系爭抵押權設定契約書約定利息為年息百分之3，遲延
    利息為月息2分，違約金為月息3分，依民法規定超過年息20
    %無請求權，而以年息20%之利息計算，抗告人利息損失為52
    0萬元，此尚未包含違約金，是本件命相對人供擔保之金額
    應以520萬元為適當等語。
二、按有回復原狀之聲請，或提起再審或異議之訴，或對於和解
    為繼續審判之請求，或提起宣告調解無效之訴、撤銷調解之
    訴，或對於第4條第1項第5款之裁定提起抗告時，法院因必
    要情形或依聲請定相當並確實之擔保，得為停止強制執行之
    裁定，強制執行法第18條第2項定有明文。次按「法院因必
    要情形或依聲請定相當並確實之擔保，為停止強制執行之裁
    定者，該擔保金額之多寡應如何認為相當，固屬法院職權裁
    量之範圍，如已斟酌債權人因停止執行所應受之損害，即非
    當事人所可任意指摘。惟此項擔保係擔保執行債權人因停止
    執行所應受之損害，故法院定擔保金額時，自應斟酌該債權
    人因停止執行可能遭受之損害，以為衡量之標準，非以債權
    額為依據。債權人因停止執行所受之損害，包括債權人未能
    即時受償或利用該標的物所受之損害額，或其因另供擔保強
    制執行所受之損害。」（最高法院92年度台抗字第480號、
    第574號裁定意旨參照）。
三、經查：
  ㈠系爭不動產現為相對人所有，抗告人持系爭執行名義聲請拍
    賣系爭不動產，業經系爭執行事件實施查封、拍賣在案，有
    原審民事執行處110年1月18日南院武109司執速字第91213號
    通知附卷可稽（見原審卷第11至13頁）。惟相對人否認系爭
    執行名義所載400萬元借款債務為由，提起債務人異議之訴
    （原審110年度補字第225號，現分案為110年度重訴字第87
    號），並聲請停止系爭執行事件等情，有民事起訴狀附卷可
    稽（見原審卷第15頁），本院認上開執行事件如經執行，應
    無回復原狀之可能，相對人聲請供擔保，停止原法院109年
    度司執字第91213號強制執行程序，自屬有據。
　㈡抗告人持原法院109年度司拍字第162號民事裁定准予拍賣抵
    押物與確定證明書為執行名義，聲請本件強制執行，而系爭
    抵押權分別於105年11月18日、106年7月14日為債權人高淑
    英、王續仁設定登記所擔保債權總金額為400萬元、200萬元
    ，擔保債權種類及範圍為105年11月17日、106年7月13日金
    錢消費借貸，另有利息、違約金、遲延利息之約定登記，有
    民事起訴狀、他項權利證書、原審109年度司拍字第162號裁
    定在卷足憑（見原審卷第15頁、本院卷第11、27頁）。從而
    ，系爭抵押權所擔保之消費借貸債權本金為600萬元，相對
    人提起本件所提債務人異議之訴等事件之訴訟標的金額600
    萬元已逾150萬元，屬得上訴第三審案件，估算一審至三審
    之訴訟期間約4年4個月，則抗告人此段期間遲延受償所受之
    損失，應為上開金額之利息，依此計算，認定抗告人因停止
    執行而無法運用該受償之資金所可能造成之利息損失約為13
    0萬元（計算式：600萬元×5％×〈4+4/12〉＝130萬元）。
　㈢抗告人雖主張原審未審酌系爭抵押權設定契約書約定利息為
    年息百分之3，遲延利息為月息2分，違約金為月息3分，則
    依民法規定超過年息20%無請求權，而以年息20%計算遲延利
    息，伊因停止執行所造成之利息損失應為520萬元為適當云
    云，然上開年利率20%，係兩造約定憑以計算借貸之遲延利
    息，非約定計算擔保金之基準，且依上開說明，本件擔保金
    額之多寡應如何認為相當，原屬法院職權裁量之範圍，當事
    人不得任意指摘供擔保金額過高或其得免供擔保，且法院依
    強制執行法第18條第2項規定，以裁定命相對人供擔保後停
    止強制執行，此擔保金額係備供抗告人因停止執行而未立即
    受償所受損害之賠償，自應以法定年利率百分之五計算，較
    為公允，且符強制執行法第18條第2項之規範意旨，故抗告
    人上開主張，無足採取。原審因而准許相對人供擔保金額停
    止執行，經核與法並無不合。抗告意旨指摘原裁定不當，求
    予廢棄，為無理由，應予駁回。
四、據上論結，本件抗告為無理由，依強制執行法第30條之1，
    民事訴訟法第495條之1第1項、第449條第1項、第95條、第7
    8條，裁定如主文。
中　　華　　民　　國　　110　 年　　4　  月　 15　　日
                  民事第四庭   審判長法　官  吳上康  

                                     法　官  張季芬
　　　　　　　　　　　　　　　　　　　 
                                     法　官  王浦傑
上為正本係照原本作成。
本裁定除以適用法規顯有錯誤為理由外，不得再抗告。如提再抗
告，應於收受送達後十日內向本院提出再抗告狀（須附繕本），
並繳納再抗告費新臺幣壹千元。
提起再抗告應委任律師或具有律師資格之人之委任狀；委任有律
師資格者，另應附具律師資格證書及釋明委任人與受任人有民事
訴訟法第466條之1第1項但書或第2項所定關係之釋明文書影本。
中　　華　　民　　國　　110 　年　　4 　　月　　15　　日

                                      書記官  蔡曉卿
【附註】
民事訴訟法第495條之1第2項準用同法第466條之1第1、2項規定
：
⑴對於第二審判決上訴，上訴人應委任律師為訴訟代理人。但上
  訴人或其法定代理人具有律師資格者，不在此限。
⑵上訴人之配偶、三親等內之血親、二親等內之姻親，或上訴人
  為法人、中央或地方機關時，其所屬專任人員具有律師資格並
  經法院認為適當者，亦得為第三審訴訟代理人。
民事訴訟法第466條之2第1項：
上訴人無資力委任訴訟代理人者，得依訴訟救助之規定，聲請第
三審法院為之選任律師為其訴訟代理人。